【裁判字號】    90,中交簡上,131
【裁判日期】    900710
【裁判案由】    公共危險
【裁判全文】
臺灣臺中地方法院刑事判決                      九十年度中交簡上字第一三一號
    上  訴  人  甲○○
    即  被  告
右上訴人因過失傷害案件，不服本院臺中簡易庭九十年度中交簡字第三○二號中華民
國九十年四月二第一審簡易判決（聲請案號：臺灣臺中地方法院檢察署八十九年度偵
字第二○一○七號）提起上訴，本院管轄第二審之合議庭判決如左：
    主  文
上訴駁回。
甲○○因過失傷害人，所處有期徒刑參月，如易科罰金，以參佰元折算壹日部分，緩
刑參年。
    事實及理由
一、本案除被告所犯公共危險罪部分因未據上訴已告確定外，就上訴人即被告所犯過
    失傷害罪部分經本院審理結果，認第一審簡易判決認事用法及量刑均無不當，應
    予維持，並引用第一審判決書記載之事實、證據及理由（如附件）。
二、上訴人即被告上訴意旨略以：本案車禍發生後，被告業經與被害人乙○○達成和
    解，並已賠償被害人所受損害，被害人亦表示不再追究過失傷害之刑責而願撤回
    告訴，惟因本案未經辯論程序即以簡易判決處刑，致未依被害人撤回告訴之表示
    ，而就被告被訴過失傷害罪部分為不受理判決等語，指摘原判決不當。惟查，被
    害人與被告就本案過失傷害部分達成和解後，被害人雖表示不再追究被告過失傷
    害刑責而願撤回告訴，然因不懂程序，故未具狀或以言詞向臺灣臺中地方法院檢
    察署或本院管轄第一審之臺中簡易庭為撤回告訴之表示，業經被害人乙○○於本
    院調查中述明在卷，是原審顯然無從依告訴人所為撤回告訴之意思表示，而就被
    告所犯過失傷害罪部分為不受理之判決，原審就被告所犯過失傷害罪部分併依法
    論罪科刑，經核並無不當，上訴意旨指摘原判決不當，殊難認有理由，應予駁回
    。又被告前未曾受有期徒刑以上刑之宣告，有臺灣臺中地方法院檢察署刑案查註
    紀錄表及臺灣高等法院被告全國前案紀錄表在卷可按，其因一時疏於注意，致被
    害人受有傷害，然事後已與被害人達成和解，賠償被害人所受損害，已據被害人
    陳明在卷，並有和解書附卷可考，及其犯罪係出於過失，並無惡性，經此科刑教
    訓，當知所警惕，而無再犯之虞，本院因認前開對其所宣告之刑，以暫不執行為
    適當，爰併予宣告緩刑三年，以啟自新。
三、據上論斷，應依刑事訴訟法第四百五十五條之一第三項、第三百七十三條、第三
    百六十八條、第三百六十四條，刑法第七十四條第一款，判決如主文。
中      華      民      國     九十       年     七       月     十     日
                              臺灣臺中地方法院刑事第二庭
                                審判長法  官  黃  文  進
                                      法  官  陳  如  玲
                                      法  官  呂  麗  玉
右正本證明與原本無異。
不得上訴。
                                      書記官
中      華      民      國     九十       年     七       月     十     日


司法院資訊處製作；財團法人民間司法改革基金會備份。
